臺灣臺北地方法院民事裁定
111年度小上字第73號
上  訴  人
即  被  告  吳季橡  
被  上訴人
即  原  告  仲信資融股份有限公司

法定代理人  陳瑞興  
上列當事人間請求返還應收帳款事件，上訴人對於民國111年4月
6日本院臺北簡易庭110年度北小字第4456號第一審小額民事判決
提起上訴，本院裁定如下：
    主  文
上訴駁回。
第二審訴訟費用新臺幣壹仟伍佰元由上訴人負擔。
    理  由
一、按對於小額程序之第一審裁判之上訴，非以其違背法令為理
    由，不得為之；所謂違背法令，係指原判決有不適用法規或
    適用不當，或民事訴訟法第469條第1款至第5款所定當然違
    背法令之情形，民事訴訟法第436條之24第2項、第436條之3
    2第2項準用第468條、第469條第1款至第5款規定參照。又按
    上訴狀內應記載上訴理由，表明下列各款事項：㈠原判決所
    違背之法令及其具體內容。㈡依訴訟資料可認為原判決有違
    背法令之具體事實，民事訴訟法第436條之25亦有明文。從
    而，當事人提起上訴，如以判決不適用法規或適用不當為上
    訴理由時，其上訴狀或理由書應有具體之指摘，並揭示該法
    規之條項或其內容，若係成文法以外之法則，應揭示該法則
    之旨趣，倘為司法院解釋，則應揭示該判解之字號或其內容
    ；如以判決有同法第469條第1款至第5款情形為理由，其上
    訴狀或理由書應表明該判決有合於各該條款規定情形之具體
    內容，及係依何訴訟資料合於該違背法令之具體事實。如未
    依上述方法表明，或其所表明者與上開法條規定不合時，即
    難認為已合法表明上訴理由，其上訴自非合法（最高法院71
    年台上字第314號裁判意旨參照）。而依民事訴訟法第436條
    之32第2項規定，同法第469條第6款之判決不備理由或理由
    矛盾之當然違背法令，於小額事件之上訴程序並不準用，是
    於小額事件中所謂違背法令，並不包含認定事實錯誤、取捨
    證據不當或就當事人提出之事實或證據疏於調查或漏未斟酌
    之判決不備理由情形。而上訴不合法者，第二審法院應依同
    法第436條之32第2項準用第444條第1項規定，以裁定駁回之
    。
二、上訴意旨略以：
　　上訴人與訴外人郭秉軒於民國106年3月16日簽訂書面協議，
    由上訴人擔任原審共同被告頂尖數位國際有限公司（下稱頂
    尖公司）之人頭負責人，郭秉軒為實際負責人，上訴人不參
    與頂尖公司之經營。嗣頂尖公司於106年6月間投資者到位，
    於106年9月更名為新世代數位教育股份有限公司（下稱新世
    代公司），為負責人之變更，並增資新臺幣（下同）500萬
    元；其後新世代公司再次更名並為董監事變更，上訴人均未
    參與經營。負責人變更後要求公司經營者變更與被上訴人所
    簽訂之合約，後續經營者未變更，不應由上訴人連帶負責，
    因負責人變更後，合約變更主導權不在一開始簽約之人，且
    被上訴人所簽訂合約為公司經營運作主要收入來源，理應由
    後續經營者概括承受等語。並聲明：原判決關於命上訴人應
    連帶給付被上訴人77,035元之部分廢棄。
三、經查，上訴人所執上訴理由，係對原審取捨證據及認定事實
    之職權行使指摘其不當，然此證據取捨、事實認定之爭執，
    核屬事實審法院斟酌全辯論意旨及調查證據之結果，依自由
    心證判斷之，原審就其取捨證據、認定事實，已於原審判決
    理由欄內加以說明。而上訴人之上訴理由並未具體指明原判
    決有何不適用法規或適用法規不當之情形，並揭示該法規之
    條項或其內容，或表明原判決有合於民事訴訟法第469條第1
    款至第5款所定違背法令之具體內容，亦未表明依何訴訟資
    料可認為原判決有違背法令之具體事實，難認其已合法表明
    上訴理由。揆諸首開說明，其上訴為不合法，應予駁回。又
    上訴人係以其個人關係之抗辯提起上訴，且上訴不合法，無
    民事訴訟法第56條第1項第1款之適用，爰不併列新遠景文創
    股份有限公司為上訴人，附此敘明。
四、本件第二審訴訟費用為1,500元，應由上訴人負擔，爰確定
    如主文第2項所示。
五、據上論結，本件上訴為不合法，依民事訴訟法第436條之32
    第1項、第2項、第444條第1項前段、第436條之19第1項、第
    95條、第78條，裁定如主文。
中　　華　　民　　國　　111 　年　　7 　　月　　8 　　日
                  民事第一庭  審判長法  官  賴錦華
      　　　　　　　　　　　　　　　　               
                                    法  官  熊志強
　　　　　　　　　　　　　　　　　　
　　　　　　　　　                  法　官　呂俐雯
　　　　　　　　　　　　　　　　　　
以上正本係照原本作成。
本裁定不得抗告。
中　　華　　民　　國　　111 　年　　7 　　月　　8 　　日
                                書記官　吳芳玉